臺灣高等法院臺中分院刑事判決　　　　　　　九十二年度重上更(二)字第二五八號
　　上　訴　人　臺灣彰化地方法院檢察署檢察官
　　上　訴　人
　　即　被　告　丁○○原名曾.
右上訴人因被告偽造文書案件，不服臺灣彰化地方法院八十七年度訴字第六三九號中
華民國八十七年八月二十日第一審判決（起訴案號：臺灣彰化地方法院檢察署八十六
年度偵字第七八七０號），提起上訴，經判決後，由最高法院第二次發回更審，本院
判決如左：
    主　　  文
原判決撤銷。
丁○○行使偽造私文書，足以生損害於他人，處有期徒刑陸月，如易科罰金，以參佰
元折算壹日。偽造之「乙○○」署押壹枚沒收。
    事  　　實
一、丁○○（原名曾正芳，曾改名為曾煒騫，本院審理中又改名為丁○○）係浩業工
    程有限公司之負責人，因與丙○○有債務糾紛（緣丙○○前曾向丁○○借用支票
    ，並由乙○○背書後交由乙○○持向黃宗寶借款如票面所示之新台幣（下同）三
    十一萬五千元，惟支票屆期時丙○○未依約將三十一萬五千元匯入丁○○之帳戶
    ，以致黃宗寶向乙○○追償，乙○○向丙○○詢問後，丙○○乃再向丁○○另借
    用面額三十四萬零三百元之支票一張，交由乙○○轉交黃宗寶換票，詎料第二張
    支票屆期時，丙○○仍未將款項匯入丁○○帳戶，致支票又未兌現，乙○○遂向
    丁○○表示票主應對其支票負責，而丁○○則認為應由丙○○負責），乙○○遂
    與丁○○於民國（下同）八十四年三月二十日上午，在彰化縣花壇鄉之克峰磚場
    ，協議由廠長即丁○○之兄曾崇恩（原名曾正雄）書寫借據一紙（正本附於偵查
    卷證物袋內，立據人欄空白，乙○○簽名並捺指印於見證人欄，以下簡稱第一份
    借據），交由乙○○欲持此一借據要求丙○○於此一借據立據人欄上簽名作為憑
    據後，丁○○始願意負票據責任，惟為丙○○拒絕。詎料丁○○當日下午竟萌生
    偽造文書之犯意，未經乙○○之同意，即委由丁○○之兄長曾崇恩另外再書寫一
    份借據（以下簡稱系爭借據），內容載明：「茲因丙○○（前克峰工業有限公司
    負責人）向浩業工程有限公司借金額三十四萬元正，為恐丙○○無力償還，由乙○○保證日後一定償還。否則願受法律上一切刑責，且不得抗辯上訴權利。」等
    字義，丁○○隨後則於借據上之立據人處，偽造「乙○○」之署名，據以偽造該
    份借據私文書，嗣經影印後於八十五年十一月間，丁○○乃持前揭偽造之借據影
    本，向臺灣彰化地方法院行使聲請對乙○○發支付命令，使該法院法官在不知情
    之情況下，於八十五年十一月十八日對乙○○裁定核發八十五年度促字第一三○
    九八號支付命令，足以生損害於乙○○。
二、案經被害人乙○○訴請臺灣彰化地方法院檢察署檢察官偵查起訴。
    理　　  由
一、本件訊據上訴人即被告丁○○固坦認確曾於八十五年十一月間，持前揭立據人乙○○之系爭借據影本向臺灣彰化地方法院民事庭聲請對乙○○發支付命令，使該
    院之承辦法官因而於八十五年十一月十八日對乙○○裁定核發支付命令之事實不
    諱，惟矢口否認有公訴人所指偽造文書犯行，辯稱丙○○前向其借用浩業工程有
    限公司之面額三十四萬零三百元之支票一張，交由乙○○背書，轉交黃宗寶換回
    原先所借之三十一萬五千元支票，嗣因丙○○無力支付票款，乃由其兄曾崇恩於
    八十四年三月二十日，在克峰磚廠寫上開第一份借據乙紙，由告訴人乙○○在該
    借據見證人欄下簽名，捺指印，當時伊亦在場，但後來因丙○○拒絕在該借據立
    據人欄下簽名，告訴人要負責償還，才在前述由其兄曾崇恩所寫系爭借據之立據
    人欄下簽名、捺指印，嗣該系爭借據原本已交予黃尚彬，其確無偽造該系爭借據
    情事云云。但查：
（一）告訴人乙○○指訴其並無簽發系爭借據，系爭借據係由被告所偽造等情綦詳。
      而被告則自始至終均未能提出系爭借據之原本以實其說，已難憑採。且被告向
      臺灣彰化地方法院民事庭聲請支付命令時，即未提出借據原本，此觀臺灣彰化
      地方法院收發室之批註：「拆開時係影本」即明（見偵查卷第八八頁）。而被
      告於八十六年九月二十三日偵訊中先稱：「（簽借據時有何人在場？）有磚廠
      的人邱三喜、我、曾正雄在場。」等語（見偵查卷第十八頁）；嗣於八十六年
      十月二日偵查時改稱：「（邱三喜有無到場？）沒有，當時在場的人是黃尚彬
      才對」等語（見偵查卷第三六頁反面），繼又改稱：「（告訴狀後所附借據（
      按即系爭借据，以下同）影本何時寫的？）是八十四年三月廿日中午十二點之
      前寫的，在何處寫的我忘了，當時有我、乙○○、曾正雄在場」等語（見偵字
      卷第三八頁反面），其於本院上訴審八十七年十一月二十七日調查時復稱：「
      當時有我、我哥哥曾正雄、告訴人在場。」等語（見本院上訴卷第三四頁），
      先後供述明顯不一，其先前所供亦與其兄長曾崇恩於八十六年十月二日偵查時
      證稱：「當時只有我、曾正芳、及乙○○三個人在場。」等語（見偵查卷第三
      六－三七頁、上訴卷第四十二頁）及證人黃尚彬於原審八十七年八月六日審理
      時證稱：「我不在現場。」等語（見原審卷第四○頁），相互齟齬。
（二）證人曾崇恩於八十六年十月二日偵查時證稱：「告訴人庭呈之借據（即第一份
      借據）是在八十四年三月廿日上午九至十點我寫好要乙○○簽的拿去給丙○○
      簽名，後來乙○○拿回來說丙○○拒簽，所以『下午』才寫第二張借據，即告
      訴狀後面所附之借據，當天上午寫第一張借據時有我、曾正芳及乙○○在場。
      」等語（見偵查卷第三八頁），同日被告則供稱：「（廿日當天有無寫這張借
      據『即以告訴人乙○○為見證人之借據』？）有，寫這張時我不清楚，幾點寫
      的我沒有印象。（告訴狀後附借據影本何時寫的？）是八十四年三月廿日『中
      午十二點之前』寫的。」等語（見偵查卷第三八頁反面），嗣被告於八十六年
      十月六日偵查中改稱系爭借據是在下午兩、三點簽的等語（見偵查卷第七一頁
      ），然亦與證人曾崇恩於同日所證是下午一、二點寫的等語（見偵查卷第七二
      頁）顯然不符。被告對於系爭借据簽發時，何人在場及簽發時間所述前後未合
      ，自難採信。
（三）被告起初辯稱系爭借據原本係交予黃尚彬保管，然證人黃尚彬於八十六年十月
      十六日偵查中證稱：「借據原本沒有在我這裡。乙○○及曾正芳他們要求我替
      他們解決雙方債務關係，時間是八十四年中，曾正芳說他支票是借丙○○，他
      不應該負擔債務，而乙○○說支票退票他要找票主，後來曾正芳說他先替丙○○還債，但如丙○○無法還錢，乙○○錢還要還他，但當時乙○○沒有同意。
      ‧‧」「（曾正芳或曾正雄有無持借據原本交給你？）我印象中他沒有拿給我
      。」「（為何曾正芳說借據原本在你那裡？）沒有，我只有看過他影本，他沒
      有交給我。」「我只是幫他們從中調解，但沒有調解成，是過了兩、三天後，
      曾正芳兄弟來我公司說已調解成，並借我那邊影印。」（見偵查卷第六八頁反
      面、第六九頁），復於本院上訴審八十七年十二月十四日調查時證稱：「（借
      據原本有無交給你保管？）曾正芳有交一份借據影本給我保管並非原本，且事
      後已找不到了。」「（問：你為何說在偵查卷中說曾正芳他們沒有交借據給你
      ？）我的意思是說借據原本沒有交給我，影本確實有交給我。」「（問：在原
      審你說正本因為隔了三、四年找不到？）曾正芳說正本（指原本）在我那邊，
      但我找不到應該就是沒有交給我。現在我可以證實原本沒有交給我。」「影印
      借據之前幾天，在克峰磚廠，曾正芳和乙○○協商丙○○無法還錢乙○○要把
      錢還給曾正芳，但乙○○當時沒有同意。」等語（見本院上訴卷第六一頁反面
      －第六二頁），其再於本院前審九十年十一月七日調查時證述：「我沒有幫他
      （即被告）保管原本。」等語（見本院更一審卷第三○頁），足見證人黃尚彬
      迭於偵查中及本院上訴審與更一審時，數度明確證稱其未保管亦未見過系爭借
      據原本甚為昭然，故其雖於原審供證：「他有拿東西去我那影印，但正本是否
      有交給我，因三、四年了，現在找不到了，但確定我有見過正本，是晚上拿來
      的，只拿這一張來印而已，說留下資料給我，因我有投資，有捺指印。」（見
      原審卷第七十九頁反面）；其雖又於本院上訴審稱：「曾正芳說正本（指原本
      ）在我那邊，但我找不到，應該就是沒有交給我。現在我可以證實原本沒有交
      給我。」等語（見本院上訴卷第六十二頁）。惟此與其上述所證不合，尚難認
      為真實可採。是被告辯稱原本在黃尚彬處，已為黃尚彬所否認，被告此部份辯
      解顯有不實，而證人黃尚彬並證實告訴人並未同意幫丙○○負擔債務，況告訴
      人僅為丙○○持系爭支票向黃宗寶調現時，在該紙支票背書之背書人而已，衡
      諸常情，若告訴人先為代償系爭票款後，依法尚可對發票人即被告所屬公司行
      使追索權請求清償，實無對被告承諾擔負該紙支票最終付款責任，而同意書立
      系爭借據之理。又被告嗣於本院更一審九十年十一月七日調查時改稱：「（系
      爭借據的原本為何迄今都未提出？）我將原本交給鄭秀珠律師要處理催討丙○○債務，我也不知道為何律師說他們沒有原本。」等語（見本院更一審卷第二
      八頁），對於究竟將原本交予何人保管，被告所供已前後不一，而證人鄭秀珠
      律師於本院上訴審八十八年五月三日調查時到庭證述：「（問：是否黃尚彬曾
      託你處理案件？）他曾找過我，但後來沒有委任我。當時他有帶一群人來與我
      談案情。確實時間我忘了，是到我南投事務所來找我當初黃尚彬有交予我一些
      資料，都是影本，但後來沒有委任我，隔了二、三年，約在去年間黃尚彬有來
      要求影印一些原先留在我那邊的資料。」等語（見本院上訴卷第一二九頁），
      參諸證人曾富美即鄭秀珠事務所助理於本院上訴審八十八年五月七日調查時到
      庭證述：「（問：是否有叫黃尚彬者找過鄭律師談案情？）我知道有這個人，
      他曾找鄭律師談過案件，不過後來沒有委任她。」「（問：黃某有否提出相關
      之資料？）有提出一些影本資料及名片（當庭提出鄭秀珠律師事務所卷宗及牛
      皮紙袋，內有影印資料十三張，含立據人乙○○八十四年三月二十日借據影本
      ）。」「我們事務所並無借据原本，只有影本。」等語（見本院上訴卷第一三
      四頁），足見被告亦未將原本交予鄭秀珠律師。是被告所辯乃畏罪飾卸之詞，
      不足採信，至為灼然。
（四）對於將系爭借據原本交予黃尚彬保管之原因，證人曾崇恩於八十六年十月二日
      偵查時先證稱：「因丙○○是克峰公司負責人，他把克峰公司賣給黃尚彬，而
      因乙○○要求曾正芳還先前他代丙○○去向黃宗寶調現之三十四萬元，曾正芳
      便去向黃尚彬借錢來交給乙○○，要還給黃宗寶，所以當時曾正芳才要求乙○○寫借據，而該借據原本才由黃尚彬保管中。」等語（見偵查卷第三七頁），
      後於八十六年十月十六日偵查時改稱：「因為我都在外面工作，我怕遺失，所
      以把原本交給黃尚彬，我自己保管影本（見偵查卷第七○頁），嗣於本院上訴
      審八十七年十二月四日調查時復稱：「因為丙○○他有欠黃尚彬債務，他有答
      應處理財產後要還給黃尚彬。」等語（見本院上訴卷第四二頁反面）。被告則
      於八十六年十月十六日偵查時供稱：「要問曾正雄才知道」等語（見偵查卷第
      七一頁），惟於本院上訴審八十七年十一月二十七日調查時則改稱：「（問：
      借據原本現何在？）我將之交予黃尚彬保管，因為他曾經在寫借據後幫我們雙
      方調解。」「（問：乙○○既已寫借據，何以還要交由黃尚彬調解？）因為寫
      借據之後，乙○○一直沒履行，所以我才找黃尚彬。」等語（見本院上訴卷第
      三四頁），後於本院上訴審八十七年十二月四日調查時復稱：「因為黃尚彬與
      我將丙○○磚廠的股份吃下來，雙方之間的債務未清楚，另外丙○○也有欠黃
      尚彬錢。」（見本院上訴卷第四三頁反面），各自先後供述皆不一，兩人供述
      亦互有相異矛盾，兩人雖異口聲稱系爭借據原本由黃尚彬保管中，然參諸證人
      曾崇恩為被告之兄長，對被告難免多有迴護，兩人恐有相互勾串之嫌，否則被
      告為系爭借據當事人，為何於偵查中問及系爭借據原本為何交由黃尚彬保管，
      其卻答稱要問其兄長曾崇恩方知？是自難憑渠等片面之詞，而為有利於被告之
      認定。核諸證人黃尚彬於八十六年十月十六日偵查時證稱：「我幫他們從中調
      解，但沒有調解成，是過了兩、三天後，曾正芳兄弟來我公司說已調解成，並
      借我那邊影印。」等語（見偵查卷第六九頁反面），復於本院上訴審八十七年
      十二月十四日調查時證述「丙○○是沒欠我錢‧‧應該是丙○○欠曾正芳，他
      們間再另外去結算。」等語（見本院上訴卷第六一頁），再於本院前審九十年
      十一月七日調查時證述：「‧‧丙○○並沒有向我借錢‧‧這件事情與我沒有
      關係，原來我有向丙○○要買磚廠，但是後來沒有談成，就沒有成交，所以我
      不可能幫被告保管原本。」等語（見本院更一審卷第三○頁），衡諸常情，倘
      若丙○○果真積欠黃尚彬款項，黃尚彬必當記憶深刻，如何會予以否認？足見
      被告及證人曾崇恩供稱黃尚彬有保管系爭借據，因丙○○有欠黃尚彬錢等情，
      均屬不實。
（五）又就曾崇恩書寫系爭借據，何以使用宏城機械廠之用紙，及攜往至宏城機械廠
      影印，證人曾崇恩雖於本院上訴審八十七年十二月四日調查時陳稱：「因為當
      時『宏城』的負責人黃尚彬是頂下克峰磚廠的最大股東，所以他拿了一些機械
      場的信紙到磚廠說要給我們用，當時我是廠長。」等語（見本院上訴卷第四二
      頁），證人黃尚彬則於本院上訴審證稱：「（問：你頂下克峰磚廠丙○○股份
      後，你有無將宏城的信紙拿到克峰磚廠使用？）不可能，我雖然頂下克峰磚廠
      股份但尚未參與經營。」「（問：據被告稱你有將宏城公司的空白信紙交給他
      們拿到克峰使用？）沒有。」等語（見本院上訴卷第六三頁），其復於本院前
      審九十年十一月七日證述：「我本人沒有拿過宏城的用紙到磚廠給被告使用，
      但是被告他們兄弟常到我那邊，是否有去拿該用紙我不清楚，八十四年間有一
      天晚上，被告兄弟二人到我宏城公司拿了借據叫我幫忙影印，印了幾份，我當
      時沒有注意是否是原本及寫的內容以及是否有指印還有是否用宏城機械廠的用
      紙寫的，我都沒有注意到，影印完就留一張下來，因為那一張沒有印好才留下
      來，‧‧」等語（見本院上訴卷第二九頁），被告則供稱：「我很多東西那是
      在宏城機械廠影印的，包括借據‧‧」等語（見本院上訴卷第六三頁），查關
      於系爭借據，何以使用宏城機械廠之用紙，證人曾崇恩、黃尚彬對此部分證言
      顯不一致，抑或渠等記憶略有模糊，抑或真係被告或曾崇恩至宏城機械廠不告
      知而隨意取用，亦未可知，然被告自承其有很多東西均攜至宏城機械廠影印（
      見本院前審卷第六三頁），是難謂被告與曾崇恩使用宏城機械廠用紙及至宏城
      機械廠有何明顯之目的，自難為有利於被告之認定。
（六）另觀諸系爭借據影本立據人欄下所書之告訴人名義之簽名與該紙八十四年三月
      二十日第一份借據上，告訴人親自之簽名筆跡，以肉眼觀察，重疊比對，其二
      者字體架構顯然不同，此有各該借據影本可資稽考。是告訴人堅決否認系爭借
      據為其所簽立應可採信，堪認其為被告模仿告訴人簽名而偽造。雖告訴人陳稱
      第一份借據當時伊與被告都保留一份為憑據，後來伊提出第一份借據原本，被
      告不提出，顯見被告係將其持有第一份借據原本剪接貼於系爭借據上伊之簽名
      ，並偽造系爭借據之內容，加以影印，故而與伊提出之第一份借據原本上簽名
      稍有不同等語，其所描述被告偽造系爭借據影本之方法，顯屬告訴人個人猜測
      之詞，並無實據可資佐證，尚不足採。又據被告之選任辯護人於本院上訴審八
      十七年十二月四日調查時，當庭提出之系爭借據影本（本院八十七年度上訴字
      第二七六三號卷第四十五頁），其上立據人欄下有乙枚模糊之指印，雖與證人
      曾富美當庭提出系爭借據影本（見本院上訴審證物袋內），其立據人欄下均確
      有乙枚模糊之指印，惟查依本院上訴審被告之選任辯護人稱：「被告有這份借
      據是向鄭秀珠律師要的，由鄭秀珠傳真給被告的。」等語（見本院上訴卷第一
      一一頁反面－第一一二頁），被告證述：「我是打電話去她們事務所，是她們
      將那份借據傳真給我等語。」（見本院上訴卷第一二九頁），均與證人曾富美
      所證述：「不是用傳真的，當時是在庭被告與另一位曾先生到事務所來影印的
      。」等語（見本院上訴卷第一三四反頁）相互齟齬，況被告於八十五年十一月
      四日聲請法院核發支付命令時檢送之系爭借據影本及被告在檢察官偵查中當庭
      提出之系爭借據影本，其立據人欄卻均無告訴人指印（見偵查卷第二三、八九
      頁），惟告訴人簽名上方則留有與模糊指印大小相當之空白，顯係因輾轉影印
      之結果，足見其係同一偽造之借據影本。退一步而論，縱然果真如被告所供稱
      其持有之系爭借據影本係從鄭秀珠律師事務所傳真而來，則為何證人曾富美提
      出之系爭借據影本其上指紋清晰度，與被告提出者（見本院上訴卷第四十五頁
      ），加以比較，顯可見前者不如被告持有之系爭借據影本？殊與常理有違。而
      經本院前審就被告提出之該系爭借據影本，與證人曾富美當庭提出系爭借據影
      本檢送法務部調查局鑑定，該局雖函覆上開二借據影本模糊不清，無法比對，
      亦無任何有利於被告之鑑驗結果（見本院更一審卷第四○頁），亦難資為有利
      於被告之認定。
（七）末按測謊鑑定，係依一般人在說謊時，會產生遲緩、緊張、恐懼、不安等心理
      波動現象，乃以科學方法，由鑑定人利用測謊儀器，將受測者之上開情緒波動
      反應情形加以紀錄，用以判別受測者之供述是否真實。故測謊鑑定，倘鑑定人
      具備專業之知識技能，所測試之問題及其方法又具專業可靠性時，該測謊結果
      ，如就否認犯罪有不實之情緒波動反應，雖不能採為有罪之唯一證據，但非無
證據能力，仍得供裁判之佐證，其證明力如何，事實審法院自得依職權自由判
      斷（最高法院九十年度台上字第五九三號判決、八十八年度台上字字第五○三
      八號判決參照）。本件經對告訴人及被告二人測謊結果，告訴人部分並無不實
      反應，被告部分則呈不實反應，此有台灣省政府警政廳刑事警察大隊鑑驗通知
      書二件（見偵查卷第一三三、一五○頁）在卷足憑。被告雖辯稱其有心臟方面
      之毛病，情緒易受干擾而緊張，故測謊不具正確性，然測謊之理論依據，係當
      外在環境有明顯而立即危險時，人類本能的驅使其自衛，此一本能即生理上自
      主神經系統迅速釋放能量，使內分泌、呼吸、脈搏及血液循環加速，使之有能
      量應付危機，而測謊之所以能由犯人之生理異常研判犯罪行為之有無，在於人
      皆有記憶，喜怒哀樂之記憶均可造成情緒之波動，進而引發生理之異常，此能
      引起情緒波動者統稱為「刺激」，犯罪嫌疑人從事犯罪行為雖未被發現，但行
      為過程已轉化為記憶，此一記憶必令其焦慮不安，恐為人發現遭受法律制裁，
      故不論其獨處或面臨訊問時，此焦慮不安之情緒必有明顯而異常之反應。是以
      縱使被告所辯心臟疾病屬實，惟測謊儀器係由分泌、呼吸、脈搏及血液循環等
      各方面綜合觀察，且測謊科學研判犯罪行為之有無係根源於「人之記憶」，均
      已如前述，自難僅謂有心臟疾病即足以全盤推翻上開測謊結果。
（八）綜右所述，被告所辯無非卸責之詞，顯不足採，本件事證已臻明確，其犯行洵
      堪認定。
二、核被告所為，係犯刑法第二百十條、第二百十六條之行使偽造私文書罪，其偽造
    行為已為行使之高度行為所吸收。其偽造署押為偽造私文書之部分行為，不另論
    罪。原審認被告事證明確，予以論罪科刑，固非無見，惟查被告行為後，刑法第
    四十一條業於九十年一月四日修正，同年月十日經總統公布施行，於同年月十二
    日生效，依修正後之第四十一條第一項規定：「犯最重本刑為五年以下有期徒刑
    以下之刑之罪，而受六個月以下有期徒刑或拘役之宣告，因身體、教育、職業、
    家庭之關係或其他正當事由，執行顯有困難者，得以一元以上三元以下折算一日
    ，易科罰金。但確因不執行所宣告之刑，難收矯正之效，或難以維持法秩序者，
    不在此限。」；修正前之舊法則規定：「犯最重本刑為三年以下有期徒刑以下之
    刑之罪，而受六個月以下有期徒刑或拘役之宣告，因身體、教育、職業、家庭之
    關係，執行顯有困難者，得以一元以上三元以下折算一日，易科罰金。」，比較
    新舊法之結果，可知本條文之修正，擴大得諭知易科罰金之範圍，自以新法對被
    告為有利而應適用之，原審未及審酌此法律變更之情形，即有未洽。公訴人上訴
    意旨以原判決量刑過輕，為有理由，及被告上訴意旨否認犯罪，為無理由，原判
    決既有可議之處，即無可維持，應由本院撤銷改判。爰審酌被告犯罪之動機、手
    段、所生危害及犯罪後猶飾詞狡辯，毫無悔意等一切情狀，量處如主文第二項所
    示之刑，並諭知易科罰金之折算標準，以示懲儆。於該借據所偽造之「乙○○」
    署押一枚，應依法宣告沒收。
三、據上論斷，應依刑事訴訟法第三百六十九條第一項前段、第三百六十四條、第二
    百九十九條第一項前段，刑法第二條第一項前段、第二百十六條、第二百十條、
    第二百十九條、新修正刑法第四十一條第一項前段、罰金罰鍰提高標準條例第一
    條前段、第二條，判決如主文。
本案經檢察官甲○○到庭執行職務。
中      華      民      國　  　九十三   年       六      月    十八　  日
                                    臺灣高等法院臺中分院刑事第六庭
                        審判長法　官　李　文　雄
                                                法　官　邱　顯　祥
                                                法　官  陳　秀　
右正本證明與原本無異。
如不服本判決應於收受送達後十日內向本院提出上訴書狀，其未敘述上訴之理由者並
得於提起上訴後十日內向本院補提理由書（均須按他造當事人之人數附繕本）。
                                                書記官  江　玉　萍
中      華      民      國　  　九十三   年       六      月   二十一   日
                                                                        Ｉ
